# 请教陈老师：股权置换的会计处理

提问人：chenyiwei 时间：2013-04-27 01:30:31
回复 greenapple 的帖子
个人理解为：对该交易可以分解为以下几个步骤：
1 、C公司将所持联营企业D的 20 ％股权按照公允价值转让给B，形成一项对B的债权； 2 、A公司按照公允价值向B收购其所持C的 20 ％少数股权，形成一项对B的债务； 3 、A、B、C三方通过协议“抹账”，即把C应收B的债权和A应付B的债务相抵销，不再实际收付现金进行结算（例如，A和C之间原先就有往来，恰好可以抵销）。（假设D的 20 ％股权和C的 20 ％股权的公允价值相等）
根据上述分析，处理建议如下： 1 、A的合并报表层面：应确认处置联营企业D的 20 ％股权损益，以及收购C的 20 ％股权的权益性交易的影响。（我理解，应先确认C处置D的 20 ％股权损益，相应调整C的净资产，在此基础上进行购买少数股权的处理） 2 、A的个别报表层面：体现为一项购买少数股权交易，其价款后续与对C的往来相抵销，不足抵消部分体现为对C的往来款。 3 、C的个别报表层面：体现为一项处置联营企业股权的交易，其价款后续与对A的往来相抵销，不足抵消部分体现为对A的往来款。

回答人：chenyiwei
回复 greenapple 的帖子
个人理解为：对该交易可以分解为以下几个步骤：
1 、C公司将所持联营企业D的 20 ％股权按照公允价值转让给B，形成一项对B的债权； 2 、A公司按照公允价值向B收购其所持C的 20 ％少数股权，形成一项对B的债务； 3 、A、B、C三方通过协议“抹账”，即把C应收B的债权和A应付B的债务相抵销，不再实际收付现金进行结算（例如，A和C之间原先就有往来，恰好可以抵销）。（假设D的 20 ％股权和C的 20 ％股权的公允价值相等）
根据上述分析，处理建议如下： 1 、A的合并报表层面：应确认处置联营企业D的 20 ％股权损益，以及收购C的 20 ％股权的权益性交易的影响。（我理解，应先确认C处置D的 20 ％股权损益，相应调整C的净资产，在此基础上进行购买少数股权的处理） 2 、A的个别报表层面：体现为一项购买少数股权交易，其价款后续与对C的往来相抵销，不足抵消部分体现为对C的往来款。 3 、C的个别报表层面：体现为一项处置联营企业股权的交易，其价款后续与对A的往来相抵销，不足抵消部分体现为对A的往来款。

提问人：ying0518 时间：2013-04-27 10:29:47
这个在合并层面是不是可以理解成以非货币资产分配给少数股东，属于权益性交易，目前国内准则尚未对此类交易是否确认损益做出规定，按照IFRIC17，只规范非同一控制下所有股东得到同等分配的情况下 在没有准则规范的前提下，不确认损益是不是属于可以接受的情况？

回答人：chenyiwei
在合并层面，因为这两个交易步骤是作为一个整体确定的、互为前提的一揽子交易，因此我的意见是不建议单独分拆为分配和股东投入两项交易。